臺灣高等法院臺中分院刑事判決
111年度上易字第968號

上  訴  人  
即  被  告  陳志明



上列上訴人因加重竊盜案件，不服臺灣彰化地方法院111年度易
字第512號中華民國111年7月21日第一審判決（起訴案號：臺灣
彰化地方檢察署111年度偵字第3649號），提起上訴，本院判決
如下：
    主  文
上訴駁回。
    犯罪事實及理由
一、本案經本院審理結果，認原審判決所為認事用法均無違誤，
    量刑亦屬妥適，應予維持，並引用原審判決書之記載（如附
    件）。
二、上訴人即被告（下稱被告）陳志明上訴意旨略以：被告於警
    詢、偵查及原審審理時均已自白犯行，被告當時要借取胡和
    文車牌時，有向胡和文的朋友告知一聲說我車子的車牌欠一
    個，我先借取胡和文車牌來掛，幾天就還胡和文了，胡和文
    的朋友說好我才拔下來掛的，胡和文的朋友帶胡和文報失竊
    說我偷的，這樣對嗎？另外，被告並未於5年內再犯，假釋
    都已經期滿了，怎麼可以加重刑度來給我加重罪刑呢？等語
    。
三、經查，被告於偵查及原審審理時均已直承有於原審判決所載
    時地，持用活動板手拆卸胡和文所有車牌號碼00-0000號車
    輛之車牌2面，改懸掛在不知情之張智發所駕駛之車牌號碼0
    00-0000號車輛上等情不諱，復有判決書所載供述證述及非
    供述證據在卷可資佐證，足見被告前揭自白與事實相符，堪
    予採信。被告雖持前開情詞為辯，然其歷次並未供述此節，
    反係供稱：我當時前往淨光寺找朋友聊天，離開時看到車牌
    號碼00-0000號車輛感覺很久沒人使用了，我有前去詢問該
    寺廟掃地阿姨，說：「該車還有人在用嗎？」她回復：「沒
    有吧」，於是我就趁四下無人（徒手）將車牌硬拔下，之後
    再鎖回我朋友之自小客車，得手後便離開（見111偵3649卷
    第62、63頁），因為我與張智發都一起開張智發的車，想說
    這樣開出去少一塊車牌不知道會不會被攔下來，所以我才會
    去別的車輛裝上張智發的車，我事先沒有經過車主的同意拆
    車牌，車主就是淨光寺的主持（見111偵3649卷第150頁），
    並未有如其所辯解是向胡和文的朋友借用車牌使用一節。退
    步言之，縱係被告前揭辯解屬實，亦可見其明知所拆卸之車
    牌並非被害人胡和文本人所有，然被告卻未徵得被害人胡和
    文同意，即行拆卸，改懸掛在其友人張智發所駕駛之車輛上
    ，並對張智發表示此為其報廢車牌，已經證人張智發於警詢
    及偵查中均供述明確（見111偵3679卷第67、68、114頁），
    足見被告確實有意圖為自己不法之所有，趁被害人胡和文不
    備之際予以竊取得逞，並改懸掛在其經常向張智發借用之前
    揭車輛上，業已竊盜既遂，要屬明確。則被告上訴意旨再以
    是向胡和文朋友借用車牌，過幾天就還云云，顯然要無可採
    。又原審雖認定被告係累犯，然已經原審說明其所該當累犯
    規定之前案與本案之罪質不盡相同，且無證據證明被告經前
    案執行完畢後，仍未收矯治之效，而有特別須加重其刑之必
    要，未予加重其刑（見判決書第2頁第11至20列），且原審
    所量處之刑度即為法定最低度刑，則被告上訴意旨再以為何
    要加重其刑一節，指摘原審判決不當，容係有所誤會，其此
    部分上訴意旨亦屬無據。
四、綜上所述，被告上訴意旨所指摘各節，均要無理由。其本件
    上訴為無理由，應予駁回。
五、被告經本院合法傳喚無正當理由不到庭，爰不待其到庭陳述
    ，逕行判決。
據上論斷，應依刑事訴訟法第371條、第373條、第368條，判決
如主文。
本案經檢察官何蕙君提起公訴，檢察官林蓉蓉到庭執行職務。
中　　華　　民　　國　　111 　年　　12    月  　8 　　日
            刑事第九庭  審判長法　官　紀　文  勝
                              法　官　紀  佳  良
                              法　官　賴  妙  雲
以上正本證明與原本無異。
不得上訴。                      
                              書記官  林  玉  惠
　　　　　　　　　　　　　　　
中　　華　　民　　國　　111 　年　　12　　月　　8 　　日